臺灣臺中地方法院刑事判決
111年度金訴字第1189號
公  訴  人  臺灣臺中地方檢察署檢察官
被      告  陳品涵



上列被告因詐欺等案件，經檢察官追加起訴（111年度偵字第190
38號），本院判決如下：
    主  文
本件公訴不受理。
    理  由
一、追加起訴意旨略以：被告陳品涵（涉嫌組織犯罪防制條例部
    分，業經臺灣臺中地方檢察署檢察官以111年度偵字第954號
    提起公訴，不在本件起訴範圍）自民國110年10月中旬某日
    起，經綽號將軍(另行偵辦中)之友人介紹，應允加入某真實
    姓名、年籍不詳之人所操縱指揮之具有持續性、牟利性之詐
    欺集團，屬有結構性之犯罪組織，擔任領款車手，其工作內
    容係受TELEGRAM通訊軟體暱稱「麥問」之詐欺集團成員指示
    ，由暱稱「柒柒」之傅郁婷(另行偵辦中)提供人頭帳戶金融
    卡並駕車搭載被告陳品涵前往提領詐欺贓款。被告陳品涵即
    與傅郁婷、「將軍」、「麥問」等人，以及其他詐欺集團成
    員間，共同意圖為自己不法之所有，基於3人以上加重詐欺
    取財及洗錢之犯意聯絡，（一）先由該詐欺集團其他成員撥
    打電話予告訴人徐慈雁，佯以網路購物取消高級會員身分，
    需依指示操作網路銀行更正云云，致告訴人徐慈雁陷於錯誤
    ，於110年10月18日18時35分、18時39分，以網路銀行匯款
    新臺幣（下同）4萬9,989元及4萬7,013元至葉家宏（另行偵
    辦）所有華南商業銀行帳號000000000000帳戶內。嗣由被告
    陳品涵於同日18時42分至47分，搭乘傅郁婷駕駛之自小客車
    ，持傅郁婷交付之金融帳戶金融卡，前往臺中市○區○○路00
    號全家超商金自由店，於110年10月18日18時42分、18時43
    分、18時44分、18時45分、18時46分、18時47分，分6次，
    分別提領20,005元、20,005元、20,005元、20,005元、10,0
    05元、7,005元，共9萬7,030元。得手後，再將贓款及金融
    卡交付傅郁婷收受，以此方式掩飾、隱匿犯罪所得之來源及
    去向。被告陳品涵並取得提領金額之3%作為報酬。（二）另
    該詐欺集團之成員佯稱係告訴人張桂芳之姪兒需款週轉為由
    ，致告訴人張桂芳信以為真，陷於錯誤，於110年10月26日1
    4時22分匯款7萬元至郭奕廷（另行偵辦）所有臺灣銀行汐止
    分行帳號000-000000000000號帳戶內。事後，被告陳品涵搭
    乘傅郁婷駕駛之自小客車，持傅郁婷交付之金融帳戶金融卡
    ，前往臺中市○區○○路00號全家超商金自由店，於110年10月
    26日14時51分25秒、14時52分05秒、14時52分58秒、14時53
    分44秒，分4次，分別提領20,005元、20,005元、20,005元
    、10,005元，共7萬0,020元。得手後，再將贓款及金融卡交
    付傅郁婷收受，以此方式掩飾、隱匿犯罪所得之來源及去向
    。被告陳品涵並取得提領金額之3%作為報酬。嗣經告訴人徐
    慈雁、張桂芳發覺受騙，報警處理，始循線查得上情。因認
    被告陳品涵涉犯刑法第339條之4第1項第2款之3人以上共同
    犯詐欺取財之加重詐欺取財、洗錢防制法第14條第1項、第2
    條第2款之洗錢等罪嫌。而被告陳品涵前因詐欺等案件，經
    臺灣臺中地方檢察署檢察官以111年度偵字第954號提起公訴
    ，並由本院以111年度金訴字第291號審理中（下稱前案），
    有全國刑案資料查註表可按。本件與前案為一人犯數罪之相
    牽連案件，且證據資料有相當之共通關聯性，宜追加起訴等
    語。
 二、按於第一審辯論終結前，得就與本案相牽連之犯罪或本罪
    之誣告罪，追加起訴；又起訴之程序違背規定者，應諭知不
    受理之判決；再第302 條至第304 條之判決，得不經言詞辯
    論為之，刑事訴訟法第265 條第1 項、第303 條第1 款、第
    307 條分別定有明文。
三、經查，本件被告陳品涵因詐欺等案件，經臺灣臺中地方檢察
    署檢察官以111年度偵字第954號提起公訴，本院以111年度
    金訴字第291號案件受理後，業於111年3月21日辯論終結，
    於111年5月9日宣判，有前案111年3月21日刑事報到單、刑
    事判決、臺灣高等法院被告前案紀錄表各1 份可參，而本件
    追加起訴係於111年6月23日始繫屬於本院，有臺灣臺中地方
    檢察署111年6月23日中檢永黃111偵19038字第1119067980號
    函之本院收案戳記在卷為憑（見本院卷第1 頁），從而，檢
    察官之追加起訴並非在第一審辯論終結前所為，參諸前揭說
    明，其追加起訴之程序自與前開規定有違，爰不經言詞辯論
    ，逕為不受理之判決。
據上論斷，應依刑事訴訟法第303 條第1 款、第307 條，判決如
主文。
本案經檢察官林樹蘭追加起訴。
中　　華　　民　　國　　111 　年　　7 　　月　　12　　日
                  刑事第十五庭  審判長法　官  簡佩珺
                                      法  官  湯有朋 
                                      法  官  鄭咏欣
以上正本證明與原本無異。
如不服本判決應於收受送達後20日內向本院提出上訴書狀，並應
敘述具體理由；其未敘述上訴之理由者，應於上訴期間屆滿後20
日內向本院補提理由書（均須按他造當事人之人數附繕本）「切
勿逕送上級法院」。
告訴人或被害人如不服判決，應備理由具狀向檢察官請求上訴，
上訴期間之計算，以檢察官收受判決正本之日起算。
　　　                              　書記官  陳玲誼
中　　華　　民　　國　　111 　年　　7 　　月　　12　　日